【裁判字號】    98,上訴,304
【裁判日期】    980422
【裁判案由】    毒品危害防制條例
【裁判全文】
臺灣高等法院刑事判決                 98年度上訴字第304號
上  訴  人
即  被  告  乙○○
                    另案在監.
選任辯護人  王世宏律師（法律扶助律師）
上列上訴人因毒品危害防制條例案件，不服臺灣板橋地方法院97
年度訴字第1559號，中華民國97年11月24日第一審判決（起訴案
號：臺灣板橋地方法院檢察署96年度偵字第28284 號、97年度偵
字第1227號），提起上訴，本院判決如下：
    主  文
原判決撤銷。
乙○○犯如附表一罪名暨宣告刑欄所示之罪，各處如附表一罪名
暨宣告刑欄所示之刑；又犯如附表二罪名暨宣告刑欄所示之罪，
各處如附表二罪名暨宣告刑欄所示之刑。應執行有期徒刑貳拾年
。扣案之第一級毒品海洛因伍包驗餘淨重計參點肆肆公克、第二
級毒品甲基安非他命貳包驗餘淨重計零點貳貳零陸公克及含有第
一級毒品海洛因之香菸貳支，均沒收銷燬；扣案之行動電話壹支
（內含門號0000000000號SIM 卡壹張）、門號000
0000000號SIM 卡壹張，均沒收；未扣案如附表一、二所
示因販賣第一級毒品、第二級毒品犯罪所得之財物均沒收，如全
部或一部不能沒收時，以其財產抵償之。
    事  實
一、乙○○曾因違反麻醉藥品管理條例案件，經本院以87年度上
    訴字第677 號判決判處有期徒刑6 年4 月確定，於民國89年
    9 月2 日縮短刑期假釋出監並付保護管束（殘刑有期徒刑2
    年11月20日），嗣因案撤銷假釋，入監執行前開殘刑，於95
    年10月16日縮刑期滿執行完畢。詎其猶不知悔改，明知海洛
    因、甲基安非他命係毒品危害防制條例第2 條所列之第一、
    二級毒品，依法不得販賣、持有，竟意圖營利，基於販賣第
    一級毒品海洛因及第二級毒品甲基安非他命之犯意，以其所
    有之門號0000000000號或0000000000號行動電話為對外交易
    毒品之聯絡工具，分別於附表一、二所示之時間、地點，販
    賣第一級毒品海洛因、第二級毒品甲基安非他命予如附表一
    、二所示之人（販賣金額、數量、交易對象、交易方式均詳
    如附表一、二所載）。嗣經警持法院核發之搜索票，於96
    年11月20日下午1 時30分許，至乙○○位於臺北縣土城市○○街39號11樓住處搜索，乙○○因擔心放置在上址之第一級
    毒品海洛因、第二級毒品甲基安非他命及其他施用毒品之相
    關物品遭警查獲，即指示同在上址住處為警查獲之己○○將
    第一級毒品海洛因5 包（驗餘淨重計3.44公克）、第二級毒
    品甲基安非他命2 包（驗餘淨重0.2206公克）、止血帶1 條
    、注射針筒5 支、分裝勺2 支、毒品包裝袋4 個、分裝袋10
    只及乙○○所有含有第一級毒品海洛因之香菸2 支等物丟棄
    在上址住處1 樓，旋為警當場查扣，並在乙○○上址住處扣
    得乙○○所有，供其對外聯絡販毒事宜之門號0000000000號
    行動電話1 支（內含SIM 卡1 張）及門號0000000000號SIM
    卡1 張等物。
二、案經臺北市政府警察局移送臺灣板橋地方法院檢察署檢察官
    偵查起訴。
    理  由
甲、有罪部分：
壹、程序部分：
一、證人甲○○、庚○○於偵訊時之證述：
    按被告以外之人於審判外之言詞或書面陳述，除有法律規定
    者外，不得作為證據。又被告以外之人於偵查中向檢察官所
    為之陳述，除顯有不可信之情況者外，得為證據，刑事訴訟
    法第159 條第1 項、第159 條之1 第2 項分別定有明文。查
    本件證人庚○○前於檢察官訊問時具結之證述，雖未經被告
    及其辯護人之詰問，惟參酌其於檢察官訊問時經具結所為之
    證述，尚無顯有不可信之情況，此有原審勘驗證人庚○○之
    偵訊光碟後製作之勘驗筆錄乙份在卷可按（參原審97年10月
    3 日準備程序筆錄第9-22頁）；至證人甲○○經原審及本院
    合法傳喚、拘提，均未到庭具結證述，有傳喚不能之情形，
    無從踐行刑事訴訟法第287 條之2 所規定之調查程序，惟綜
    觀全案資料，並未發現證人甲○○於檢察官訊問時所為之證
    述，有何顯不可信之情況，此有原審勘驗證人甲○○之偵訊
    光碟後製作之勘驗筆錄乙份附卷可稽（參原審前開準備程序
    筆錄第2-9 頁），揆之上開規定，自得採為證據。
二、又按通訊監察錄音之譯文，僅屬依據監聽錄音結果予以翻譯
    之文字，固具文書證據之外觀，但實際上仍應認監聽所得之
    錄音帶或光碟，始屬調查犯罪所得之證物，此乃刑事訴訟法
    第165 條之1 第2 項所稱之證物，如其蒐證程序合法，並經
    合法調查，自具證據能力，故檢察官如提出通訊監察錄音之
    譯文為其證據方法，實乃以其監聽所得之錄音帶或光碟，為
    調查犯罪所得之證物，法院本應依刑事訴訟法第165 條之1
    所列之方法調查，以判斷該錄音帶或光碟是否與通訊監察錄
    音之譯文相符，而監聽錄音製作之譯文，雖通常為偵查犯罪
    機關單方面製作，然若被告或訴訟關係人對其真實性並無爭
    執，經法院於審判期日提示譯文供當事人辨認、表示意見並
    為辯論者，程序自屬適法（最高法院95年度台上字第295 號
    、94年度台上字第4665號判決可資參照）。查本件對於被告
    使用門號0000000000號、0000000000號行動電話施以通訊監
    察，事前已經法院依法核發通訊監察書，此有原審法院核發
    之通訊監察書、電話附表及原審法院電話紀錄等在卷可參，
    程序未見違法情事，又警方依監聽錄音所製作之監聽譯文，
    經提示予被告，其對於譯文之內容真實性並無爭執，依上開
    說明，本案卷內相關監聽譯文應有證據能力。
三、末按被告以外之人於審判外之陳述，雖不符刑事訴訟法第15
    9 條之1 至第159 條之4 之規定，而經當事人於審判程序同
    意作為證據，法院審酌該言詞陳述或書面陳述作成時之情況
    ，認為適當者，亦得為證據；當事人、代理人或辯護人於法
    院調查證據時，知有刑事訴訟法第159 條第1 項不得為證據
    之情形，而未於言詞辯論終結前聲明異議者，視為有前項之
    同意，刑事訴訟法第159 條之5 第1 項、第2 項分有明文。
    經查，本判決下列所引用之被告以外之人於審判外之陳述（
    包含書面陳述），檢察官、被告及辯護人於本院言詞辯論終
    結前均未聲明異議，本院審酌上開證據資料製作時之情況，
    尚無違法不當及證明力明顯過低之瑕疵，亦認為以之作為證
    據應屬適當，故揆諸前開規定，爰依刑事訴訟法第159 條之
    5 規定，認前揭證據資料均有證據能力。
貳、實體部分：
一、訊據被告乙○○固不否認扣案之門號0000000000號及000000
    0000號電話為伊所使用之電話，惟矢口否認有何販賣第一級
    毒品海洛因及第二級毒品甲基安非他命犯行，辯稱：伊並未
    販賣海洛因及甲基安非他命，伊只有自己吸食，或是大家互
    相請來請去，甲○○所言不實，伊與之有賭場糾紛，有毆打
    過甲○○等語。經查：
(一)被告販賣如附表一編號一至五及附表二編號一所示之第一級
    毒品海洛因、第二級毒品甲基安非他命予證人甲○○部分：
    被告於附表一編號一至五及附表二編號一所示時、地，販賣
    第一級毒品海洛因、第二級毒品甲基安非他命予證人甲○○
    等情，業據證人甲○○於偵查中具結證稱：「（問：你用的
    安非他命跟海洛因，來源是哪裡？）跟乙○○買的」、「（
    問：怎麼買？）我是去那邊，都直接先跟他，嗯，先拿走，
    然後後面我再給他錢」、「（問：那都是拿多少？）都不一
    定」、「（問：安非他命？）都不一定，都9 千、8 千左右
    」、「甲基安非他命差不多8 千、1 萬那邊，3 、4 公克」
    、「5 千塊海洛因大概1 克」、「（問：你都事後再把錢交
    給他？）對」、「（問：他都在哪裡交給你？）他家。還有
    他那個他們家樓下」、「（問：土城那邊？）對」、「（問
    ：那從什麼時候開始就買的？）10月多」、「（問：96 年
    10月就開始跟他買？）對」、「（問：總共買了幾次？）記
    不起來了」、「（問：10次以上？）差不多吧！」、「（問
    ：0000000000這支電話是否是你在使用？）對」、「（問：
    0000000000號電話是不是乙○○的？）對」、「（問：96年
    10月11日晚上9 點23分的通訊監察譯文：『喂，哥哥，我等
    你等好久了』、『我在家呀』、『你在家』、『對呀』、『
    呀怎樣，可以了嗎』、『什麼可不可以』、『男生、女生』
    、『什麼可不可以』、『這還要問呀，廢話嘛』、『真的喔
    ？那我現在馬上過去喔』、『說不可以，你要幹嘛』、『好
    啦，好啦，OK』，這個是你去跟他買是不是？）對」、「（
    問：買多少？這是買多少？還記得嗎？）我忘記了，不過最
    起碼都有5 千塊，不過最起碼」、「（問：男生是安非他命
    ？女生是海洛因嘛？）對」、「（問：男生是安非他命、女
    生是海洛因，那是到他家樓下，去拿貨的？）應該在他家」
    、「（問：在他家樓下？）應該在他家」、「（問：好，去
    他家，去他家裡面跟他拿安非他命跟海洛因？傳播跟春嬌是
    指海洛因嗎？）對」、「（問：男生、志明呢？是指安非他
    命？）對」、「（問：11月11日18時58分你跟乙○○傳簡訊
    ：『志明』、『志明的錢快拿來』，這個是什麼？志明是安
    非他命嗎？）對」、「（問：是他跟你講，叫你把安非他命
    的錢拿給他？也是一樣，買毒品？）對」、「（問：你錢還
    沒付？）對」等語（參原審97年10月3 日勘驗筆錄第3- 7頁
    ），且經與被告所不爭執之卷附監聽譯文中關於證人甲○○
    使用門號0000000000號行動電話與被告所使用之門號000000
    0000行動電話聯絡之通話內容比對（詳附表一編號一至五及
    附表二編號一所示），證人甲○○於偵查中證述購買海洛因
    、甲基安非他命之情節，核與上開被告與證人甲○○之對話
    大致相符，被告對於上開監聽譯文亦不爭執，另參以證人甲○○致電被告時，均有提及「男生」、「女生」、「志明」
    、「春嬌」、「石頭」、「傳播」等暗語，又交易毒品者為
    免遭警方監聽查緝，若有使用暗語指稱「男生」、「志明」
    、「石頭」者，即係代表海洛因，另指稱「女生」、「春嬌
    」、「傳播」則指甲基安非他命，已為本院辦理毒品相關案
    件職務上所知，並有證人甲○○於偵查中之證述可資佐證（
    參97年度偵字第1227號偵查卷第20頁、第21頁），堪認上開
    證人甲○○於附表一編號一至五及附表二編號一所示之時間
    ，使用門號0000000000號行動電話與被告所使用之門號0000
    000000行動電話聯絡之目的，係為了購買第一級毒品海洛因
    及第二級毒品甲基安非他命無誤。又細譯如附表一編號一至
    五及附表二編號一所示之監聽譯文內容，證人甲○○致電向
    被告購買毒品後，證人甲○○致電被告告知：「我先拿5 張
    給你，剩下明天再算」等語，或被告即會發簡訊予證人甲○○以：「早上是否送錢來」、「回帳嗎」、「志明的錢快拿
    來」、「錢快送來」、「錢‧‧‧明天一定要送過來，不拿
    來，就自求多福，最後的忠告！好自為之」、「志明的錢今
    天要還清」等語，顯見被告與證人甲○○業已完成毒品買賣
    交易，亦足徵證人甲○○於偵查中證述均係先交付毒品，事
    後再付款等語，與事實相合，俱徵證人甲○○於偵查中之證
    述，洵屬有據，可以採信。綜合上情，足以認定證人甲○○
    使用門號0000000000號行動電話與被告所使用之門號000000
    0000行動電話聯繫後，由證人甲○○詢問被告是否有海洛因
    或甲基安非他命，經被告告知有貨後，隨即由證人甲○○前
    往被告住處或住處1 樓或另約交易地點（均詳附表一及附表
    二所載）進行海洛因、甲基安非他命之毒品交易，嗣再由證
    人甲○○交付價金予被告，此乃證人甲○○與被告買賣海洛
    因及甲基安非他命之交易模式至為明確。又由上開監聽譯文
    ，僅提及交易之毒品種類，並未提及雙方買賣毒品之價格及
    數量，然證人甲○○於偵查中業已提及每次購買甲基安非他
    命最低購買價格均為8 千、9 千、1 萬元，重量約3、4公克
    ，而海洛因最低購買價格均為5 千元，重量約1 公克，是本
    件以最有利於被告之標準認定被告每次均係以8 千元之價格
    ，販賣甲基安非他命約3 、4 公克，另以5 千元之價格，販
    賣海洛因約1 公克予證人甲○○。被告辯稱：僅係免費提供
    毒品予甲○○施用等語，顯係卸責之詞，不足採信。
(二)被告販賣如附表一編號六所示之第一級毒品海洛因及如附表
    二編號二所示之第二級毒品甲基安非他命予證人庚○○部分
    ：被告於附表一編號六及附表二編號二所示時、地，販賣第
    一級毒品海洛因、第二級毒品甲基安非他命予證人庚○○等
    情，業據證人庚○○於偵查中具結證稱：「（問：有沒有向
    乙○○買過毒品？）有」、「（問：海哥？）有」、「（問
    ：買什麼？海洛因？安非他命都有？）都有」、「（問：最
    後一次什麼時候？11月？）大概11月份的時候」、「（問：
    11 月中還有跟他買，對不對？）對」、「（問：怎麼買？
    海洛因他怎麼賣你？多少錢拿多重？）0.9、0.9公克」、「
    0. 9公克5百元？）5千元」、「（問：5千元？）是」、「
    （問安非他命咧？1公克2千？）2千吧」、「（問：1公克2
    千，是不是？）是」、「（問：沒錯？）是」、「（問：每
    次都有交易，交易完成了？）是」、「（問：都在哪裡交貨
    給你的？有時候在家裡，有時候在他家樓下」、「（問：怎
    麼跟他聯絡？）以電話」、「（問：你的電話00000000 00
    ？）是的」、「（問：監聽譯文中『海哥』是誰？）就是乙○○」、「（問：監聽譯文中，你跟他約在乙○○家外面交
    毒品，8點59分；9點48分又一通約到信義路旁的干城路見面
    ，店名是挪威森林巷子；10點06分約在信義路跟和平路口見
    面；10點11分在四川路快到愛買百貨了；10點21分到達，到
    了跟海哥見面，這次是不是買毒品？）是沒錯」、「這次買
    什麼？）海洛因好像買5千元」、「（問：在哪裡交貨給你
    ？）在那個挪威森林」、「（問：挪威森林是店名嗎？）就
    是他家附近的巷子」、「挪威森林是個店名」、「（問：11
    月17日下午3點41分，0000000000跟0000000000，就你跟乙○○，你說『喂，海哥那拿回來含袋子是6.74公克』」、他
    說『什麼6.74』、你說『含袋』、他說『含袋6.74』、你說
    『不夠啊』、他說『好好，再回去拿給你』，這個是什麼東
    西？6.74是什麼東西？）那個安非他命」、「（問：哪時候
    跟他買的？這是隔一天下午3點通的電話，是不是前一天跟
    他買的？）對」、「這是前一天買完之後，晚上再去跟他拿
    」、「（問：就是那一天還有向他再拿一次？）對，就是之
    前那一天還有向他再拿一次」、「（問：所以6.74不是你買
    5千那一次就對了？）16日晚上」、「（問：6.74，用多少
    錢買？）1萬6」、「（問：你本來跟他買了1萬6的安非他命
    ，他本來應該給你多少？）應該要8」、「（問：應該要給
    你8克？）所以不夠」、「（問：後來他有補給你嗎？）是
    的」等語（參原審97年10月3日勘驗筆錄第12-17 頁），且
    比對被告所不爭執之卷附監聽譯文中關於證人庚○○使用門
    號0000000000號行動電話與被告所使用之門號0000 000000
    行動電話聯絡之通話內容（詳附表一編號六及附表二編號二
    所示），證人庚○○於偵查中證述購買海洛因、甲基安非他
    命之情節，核與上開被告與證人庚○○之對話大致相符，另
    參以證人庚○○致電被告時，均有提及毒品交易或者係「含
    袋6.74」等毒品交易之相關語，足見證人庚○○於附表一編
    號六及附表二編號二所示之時間，使用0000000000號行動電
    話與被告所使用之門號0000 000000行動電話聯絡之目的，
    係為購買第一級毒品海洛因及第二級毒品甲基安非他命無誤
    。又觀諸如附表二編號二部分之監聽譯文，因被告交付予證
    人庚○○之甲基安非他命重量含袋僅有6.74公克，未達證人
    庚○○欲購買之8公克，而致電要求被告另行補足，且據證
    人庚○○於偵查中證述被告業已補足不足之份量，顯見被告
    與證人庚○○業已完成毒品買賣交易，亦足徵證人庚○○於
    偵查中證述，洵屬有據，可以採信。證人庚○○於原審審理
    時雖翻異前詞，改證稱：「我在蘆洲汽車旅館門口被警查獲
    當時警察拿一包冰糖，說我不指證被告的話，就要隨案移送
    ，並叫檢察官把我收押，我怕被收押，才指證被告販賣毒品
    」等語（參原審卷第1宗第133頁、第134頁），惟依上開監
    聽譯文內容所示，證人庚○○與被告於電話中已明確指出雙
    方交易之時間、地點，或所交易之毒品有重量不足之情形，
    該等情節，正核與證人庚○○於偵查中所證述之內容相吻合
    ，俱徵證人庚○○於偵查中之證述較諸原審審理時翻供之證
    詞為可採，證人庚○○於原審審理時之證述，顯係迴護被告
    之詞，不足採信。綜合上情，足以認定證人庚○○使用門號
    0000000000號行動電話與被告所使用之門號000000 0000行
    動電話聯繫後，由證人庚○○詢問被告是否有海洛因或甲基
    安非他命，經被告告知有貨後，隨即至被告住處或另約之交
    易地點（均詳附表一編號六及附表二編號二所載）進行海洛
    因、甲基安非他命之毒品交易至為明確。被告空言否認並未
    販賣毒品予庚○○等語，顯係卸責之詞，委無足取。
(三)按毒品海洛因及甲基安非他命，本無一定之公定價格，是其
    各次買賣之價格，當亦各有差異，或隨供需雙方之資力、關
    係之深淺、需求之數量、貨源之充裕與否、販賣者對於資金
    之需求程度，以及政府查緝之態度，進而為各種不同之風險
    評估，而為機動性之調整，是其價格標準，自非一成不變，
    且販賣者從各種「價差」或「量差」或「純度」謀取利潤方
    式，亦有差異，然其所圖利益之非法販賣行為目的，則屬相
    同，並無二致。因之，販賣利得，除經被告坦承，或其價量
    至臻明確，確實難以究其原委。然按一般民眾普遍認知之毒
    品非法交易，向為政府查禁森嚴且重罰不寬貸，衡諸常情，
    倘非有利可圖，絕無平白甘冒被重罰風險之理，從而，舉凡
    其有償交易，除足反證其確另基於某種非圖利本意之關係外
    ，通常尚難因無法查悉其買進、賣出之差價，而諉無營利之
    意思，或阻卻販賣犯行之追訴。又販賣毒品之所謂販賣行為
    ，係行為人基於營利之目的，而販入或賣出毒品而言。販賣
    毒品者，其主觀上有營利之意圖，且客觀上有販賣之行為即
    足構成，至於實際上是否已經獲利則非所問。即於有償交付
    他人之初，係基於營利之意思，並著手實施，而因故無法高
    於購入之原價出售，最後不得不以原價或低於原價交付他人
    時，仍屬販賣行為。查被告自承其本身即有施用第一級毒品
    海洛因及第二級毒品甲基安非他命之習性，對於海洛因及甲
    基安非他命價格昂貴，取得不易，毒品交易為政府檢警機關
    嚴予取締之犯罪，法律並就此懸有重典處罰，當知之甚稔，
    自客觀以言，雖無從證明被告於不詳處所取得之第一級毒品
    海洛因及第二級毒品甲基安非他命係為販賣圖利而販入者，
    然於持有過程中，將第一級毒品海洛因及第二級毒品甲基安
    非他命販賣給他人，若非有利可圖，被告豈有犯險交付第一
    級毒品海洛因及第二級毒品甲基安非他命之意願？是被告賣
    出第一級毒品海洛因及第二級毒品甲基安非他命予證人甲○○、庚○○等人，應有賺取相當利潤，堪認係意圖營利。
(四)綜上所述，被告於如附表一、二所示之時、地，販賣第一級
    毒品海洛因及第二級毒品甲基安非他命予證人甲○○、庚○○等人之事證已甚明確，被告所辯顯係卸責之詞，不足採信
    ，其犯行堪以認定，應依法論科。
三、按94年2 月2 日修正公布而於95年7 月1 日施行之刑法，基
    於刑罰公平原則之考量，杜絕僥倖之犯罪心理，並避免易致
    鼓勵犯罪之誤解，已刪除第56條連續犯之規定。行為人反覆
    實行之犯罪行為茍係在刑法修正施行後者，因法律之修正已
    生阻斷連續犯之法律效果，除認應合於接續犯、繼續犯、集
    合犯等實質上一罪關係而以一罪論處外，基於一罪一罰之刑
    罰公平性，自應併合處罰。而毒品危害防制條例第4 條第1
    項、第2 項之販賣第一級、第二級毒品，在95年7 月1 日修
    正刑法施行前，實務上並未被認係集合犯，而在上開刑法修
    正時或修正後，亦未經立法機關另為集合犯之立法，難認販
    賣毒品本質上為集合犯，此外，多次販賣毒品之行為，縱於
    密切接近之時地實施，然各行為有其獨立性，依一般社會健
    全觀念，在時間差距上，並非難以強行分開，在刑法評價上
    ，若認為係接續犯之範疇，亦未見合理，顯見多次販賣毒品
    之行為，應依其犯罪之次數個別論罪，始符合修法意旨。是
    核被告乙○○所為，係犯毒品危害防制條例第4 條第1 項之
    販賣第一級毒品罪，及同條例第4 條第2 項之販賣第二級毒
    品罪。又被告持有甲基安非他命及海洛因之低度行為，各為
    進而販賣之高度行為所吸收，均不另論罪。被告所犯如附表
    一編號一、三部份，係先後同時販賣第一級毒品海洛因、第
    二級毒品甲基安非他命，均係一行為同時觸犯二罪名，應分
    別依想像競合犯之規定，從一重之販賣第一級毒品海洛因罪
    處斷。又被告所犯如附表一、二各編號所示之不同時間先後
    6 次販賣第一級毒品罪（含2 次想像競合犯）、2 次販賣第
    二級毒品罪間，其犯意各別，行為互異，應分論併罰。又被
    告有事實欄所載之執行紀錄，有本院被告前案紀錄表在卷可
    稽，其於有期徒刑執行完畢後之5 年以內，再故意犯本件有
    期徒刑以上之各罪，均為累犯，就其販賣第二級毒品罪部分
    ，應依法加重其刑，惟其6 次販賣第一級毒品罪部分，法定
    本刑為死刑或無期徒刑部分，依法不得加重。惟酌以被告每
    次販賣海洛因之數量均僅有1 公克，或價格僅有5 千元，又
    無證據證明被告為大量走私進口或長期販賣毒品之所謂「大
    盤」、「中盤」之販毒者，其等惡性與犯罪情節核與大毒梟
    有重大差異，如不論其情節輕重，遽處以販賣第一級毒品罪
    之法定本刑死刑或無期徒刑，誠屬情輕法重，過於嚴苛，有
    傷人民對法律之情感，其犯罪情狀，認科以最低度刑，仍嫌
    過重，顯有可憫恕之情況，爰依刑法第59條規定，就其販賣
    第一級海洛因罪部分，均酌量減輕。
四、原審認被告罪證明確，予以論罪科刑，固非無見。惟查：（
    一）原判決既認扣案之門號0000000000號行動電話1 支（內
    含SIM 卡1 張）及門號0000000000號SIM 卡1 張等物，係被
    告所有，供其對外聯絡販毒事宜所用之物，自應依毒品危害
    防制條例第19條第1 項規定諭知沒收，惟於理由欄敘明依同
    條例第18條第1 項沒收，尚有未合；（二）原判決於事實欄
    既認定被告於該判決附表一、二所示之時間（即96年10月11
    日、10月14日、10月17日、10月23日、10月28日、10月29日
    ）販賣第一級毒品海洛因、第二級毒品甲基安非他命予甲○○，竟又於理由欄認定該判決附表三所示之時間（即自96年
    10月間起）並未販賣上開毒品予甲○○，其判決理由顯有矛
    盾；（三）依原判決附表一編號一所示販賣第一級毒品海洛
    因予甲○○之時間、地點與附表二編號一所示販賣第二級毒
    品甲基安非他命予甲○○之時間、地點均為同一，顯見被告
    係一行為同時販賣上開兩種毒品予甲○○，顯屬想像競合犯
    。又原判決附表一編號三與附表二編號三之情形亦同，原判
    決竟分別論罪，亦有不合，業如前述。被告上訴意旨否認販
    賣第一級毒品海洛因、第二級毒品甲基安非他命，固不足取
    ，惟原判決既有上開可議之處，自屬無可維持，應由本院將
    原判決撤銷改判。爰審酌被告正值青盛之年，不思努力進取
    ，謀求正當職業，明知海洛因、甲基安非他命對於人體有莫
    大之戕害，為圖一己之私利，竟漠視毒品之危害性，而販賣
    毒品犯行，危害國民身心健康及社會風氣，進而敗壞社會治
    安，且犯罪後態度非佳，及其犯罪之動機、目的、手段、販
    賣毒品之數量及所得利益等一切情狀，分別量處如附表一、
    二罪名暨宣告刑欄所示之刑及應執行之刑，以資懲戒。扣案
    之第一級毒品海洛因5 包（驗餘淨重3.44公克）、第二級毒
    品甲基安非他命2 包（驗餘淨重0.2206公克），經鑑定後，
    確分屬第一級毒品海洛因、第二級毒品甲基安非他命乙節，
    有卷附法務部調查局96年12月30日調科壹字第09623085500
    號、交通部民用航空局航空醫務中心96年12月7 日航藥鑑字
    第0962122 號毒品鑑定書各1 份在卷可稽（參97年度偵字第
    1227號偵查卷第33-34 頁），另參諸被告供承其施用海洛因
    係摻入香菸內點火吸食等語（參96年度偵字第28284 號第1
    宗第67頁），而扣案之香菸2 支確係被告所有並摻有海洛因
    ，並為被告所是認（參同上偵查卷第106 頁），是均屬違禁
    物，應依毒品危害防制條例第18條第1 項前段規定諭知沒收
    銷燬。至扣案之止血帶1 條、注射針筒5 支、分裝勺2 支、
    毒品包裝袋4 個、分裝袋10只及包裝上開海洛因及甲基安非
    他命之外包裝袋計7 只，並非違禁物，亦無證據證明係供被
    告為本件犯罪所用之物，爰不為沒收之諭知。另門號000000
    0000號行動電話1 支（內含SIM 卡1 張）及門號0000000000
    號SIM 卡1 張等物，係被告所有，供其對外聯絡販毒事宜所
    用之物，爰依毒品危害防制條例第19條第1 項之規定諭知沒
    收。至被告販賣第一、二級毒品所得如附表一、二所示之對
    價，乃其因本件犯罪所得之財物，亦應依毒品危害防制條例
    第19條第1項 規定沒收之，如全部或一部不能沒收時，以其
    財產抵償之。
乙、不另為無罪之諭知部分：
壹、公訴意旨另以：被告乙○○基於販賣第一級毒品海洛因及第
    二級毒品甲基安非他命之犯意，以門號0000000000號、0000
    000000號及0000000000號行動電話作為販賣毒品之工具，於
    附表三所示之時、地，販賣第一級毒品海洛因及第二級毒品
    甲基安非他命予如附表三所示之人，因認被告乙○○所為如
    附表三所示犯行，亦涉犯毒品危害防制條例第4 條第1 項、
    第2項之販賣第一、二級毒品罪嫌。
貳、按犯罪事實應依證據認定之，無證據不得認定犯罪事實，刑
    事訴訟法第154 條第2 項定有明文。而事實之認定，應憑證
    據，如未能發現相當證據，或證據不足以證明犯罪事實，自
    不能以推測或擬制之方法，為裁判基礎。且認定犯罪事實所
    憑之證據，雖不以直接證據為限，間接證據亦包括在內，然
    而無論直接或間接證據，其為訴訟上之證明，須於通常一般
    人均不致有所懷疑，而得確信其為真實之程度者，始得據為
    有罪之認定。倘其證明尚未達到此一程度，而有合理懷疑之
    存在，致無從使事實審法院獲得有罪之確信時，即應由法院
    為諭知被告無罪之判決，最高法院40年台上字第86號、76年
    台上字第4986號判例可資參照。
參、本件公訴意旨認被告乙○○涉犯如附表三所示之販賣第一、
    二級毒品犯行，無非係以證人丙○○、丁○○、戊○○、己○○、甲○○及庚○○等人於偵查中之證述為其論據。訊據
    被告乙○○則堅決否認此部分犯行。經查，證人丙○○於偵
    查中具結後固證稱：「96年11月間向乙○○購買3 次海洛因
    ，一次是11月20日上午在乙○○住處以2 千元購買，重量約
    0.1 公克至0.2 公克，另二次是11月初，分別以2 千元、3
    千元購買」等語（參原審97年9 月22日勘驗筆錄第15-16 頁
    ）；證人丁○○於偵查中具結後亦證稱：「96年11月20日上
    午在乙○○住處以1 千元向乙○○購買重量約0.1 公克之海
    洛因」、「在96年9 月間起，在乙○○住處以1 千元向乙○○購買海洛因，次數約4 、5 次」等語（參原審97年9 月22
    日勘驗筆錄第19-21 頁）；證人戊○○於偵查中具結證述：
    「96年11月20日上午在乙○○住處以3 千元向乙○○購買海
    洛因」、「96年10月份在乙○○住處向乙○○購買海洛因2
    次，1 次是2 千元，1 次是3 千元」等語（參原審97年9 月
    22日勘驗筆錄第23-25 頁）；證人己○○於偵訊中固證稱：
    「向乙○○購買海洛因約30次，每次價格約4 、5 千元，重
    量約0.1 公克」等語（參原審97年9 月22日勘驗筆錄第30頁
    ）；證人甲○○於偵查中固證稱：「從96年10月開始向乙○○購買購買海洛因及甲基安非他命，海洛因以5 千元購買重
    量約1 公克，安非他命都9 千、8 千元左右，次數約有10次
    以上（按應扣除如附表一編號二至五、附表二編號二至三所
    示犯罪時間以外之部分）」等語（參原審97年10月3 日審判
    筆錄第3-5 頁）；證人庚○○於偵查中證述：「從96年4 、
    5 月開始向乙○○購買海洛因、甲基安非他命，每次以5 千
    元向乙○○購買重量約0.9 公克之海洛因，以2 千元向乙○○購買重量約1 公克之甲基安非他命」等語（參原審97年10
    月3 日審判筆錄第13頁），惟證人丙○○、丁○○、戊○○
    、己○○及庚○○於原審審理時則均翻異前證，改口證述未
    向被告乙○○購買毒品，另證人甲○○則經傳、拘未到，無
    從再予查證，按諸被告上開所涉販賣第一級、第二級毒品部
    分，係屬重罪，證據取捨尤應力求嚴謹，以維人權，本件公
    訴人所指如附表三所示被告乙○○販售第一級毒品海洛因及
    第二級毒品甲基安非他命部分，除證人丙○○、丁○○、戊○○、己○○、甲○○、庚○○於偵查中之單一指述外，別
    無其他補強證據佐證以擔保其證述之真實性，自難徒憑證人
    丙○○、丁○○、戊○○、己○○、庚○○等人前後不一及
    證人甲○○之單一，復無其他旁證可佐之證詞，遽為不利於
    被告之認定。是公訴人所舉被告於附表三所示之時、地，販
    賣海洛因及甲基安非他命予丙○○、丁○○、戊○○、己○○、甲○○及庚○○犯行之證據，本院認均尚未達於通常一
    般之人均不致有所懷疑，而得確信其為真實之程度；此外復
    查無其他積極證據，足資證明被告有何公訴人所指之上開犯
    行，核諸前揭說明，就上開部分，本應由本院為被告無罪之
    諭知，惟因公訴人認上開部分與其前開有罪部分（即附表一
    、二）有集合犯之實質上一罪關係，自不另為無罪之諭知，
    附此敘明。
據上論斷，應依刑事訴訟法第369條第1項前段、第364條、第299
條第1 項前段，毒品危害防制條例第4 條第1 項、第2 項、第18
條第1 項、第19條第1 項，刑法第11條、第47條第1 項、第55條
、第51條第5 款、第59條，判決如主文。
本案經檢察官黃全祿到庭執行職務。
中    華    民    國    98    年    4     月    22    日
                  刑事第二十庭審判長法  官  楊貴雄
                                    法  官  林銓正
                                    法  官  鄧振球
以上正本證明與原本無異。
如不服本判決，應於收受送達後10日內向本院提出上訴書狀，其
未敘述上訴之理由者並得於提起上訴後10日內向本院補提理由書
（均須按他造當事人之人數附繕本）「切勿逕送上級法院」。
                                    書記官  劉有志
中    華    民    國    98    年    4     月    24    日
附錄：本案論罪科刑法條全文
毒品危害防制條例第4條：
製造、運輸、販賣第一級毒品者，處死刑或無期徒刑；處無期徒
刑者，得併科新臺幣1 千萬元以下罰金。
製造、運輸、販賣第二級毒品者，處無期徒刑或7 年以上有期徒
刑，得併科新臺幣7 百萬元以下罰金。
製造、運輸、販賣第三級毒品者，處5 年以上有期徒刑，得併科
新臺幣5 百萬元以下罰金。
製造、運輸、販賣第四級毒品者，處3 年以上10年以下有期徒刑
，得併科新臺幣3 百萬元以下罰金。
製造、運輸、販賣專供製造或施用毒品之器具者，處1 年以上7
年以下有期徒刑，得併科新臺幣1 百萬元以下罰金。
前五項之未遂犯罰之。
附表一：
┌──┬─────┬────┬────┬────────┬──────┐
│編號│ 交易時間 │交易地點│交易對象│    交易方式    │罪名暨宣告刑│
│    │          │        │        ├────────┤            │
│    │          │        │        │    監聽譯文    │            │
├──┼─────┼────┼────┼────────┼──────┤
│ 一 │96年10月11│臺北縣土│甲○○  │甲○○致電乙○○│乙○○販賣第│
│    │日21時23分│城市廣興│        │欲購買第一級毒品│一級毒品，累│
│    │許        │街39號11│        │海洛因，重量約1 │犯，處有期徒│
│    │          │樓      │        │公克，價格約新臺│刑拾陸年。扣│
│    │          │        │        │幣5 千元，另同時│案之第一級毒│
│    │          │        │        │購買第二級毒品甲│品海洛因伍包│
│    │          │        │        │基安非他命，重量│驗餘淨重計參│
│    │          │        │        │約3 、4 公克，價│點肆肆公克、│
│    │          │        │        │格約新臺幣8 千元│第二級毒品甲│
│    │          │        │        │，雙方約定在郭  │基安非他命貳│
│    │          │        │        │效仁住處進行交易│包驗餘淨重計│
│    │          │        │        │（起訴書附表誤載│零點貳貳零陸│
│    │          │        │        │為乙○○以2 萬5 │公克、含有第│
│    │          │        │        │千元之代價，出售│一級毒品海洛│
│    │          │        │        │甲基安非他命半兩│因之香菸貳支│
│    │          │        │        │（約19公克）予莊│，均沒收銷燬│
│    │          │        │        │瑞元）          │；扣案之門號│
│    │          │        │        ├────────┤０九五五五七│
│    │          │        │        │96年10月11日21時│四五八四號  │
│    │          │        │        │23分：「郭：喂。│SIM 卡壹張沒│
│    │          │        │        │莊：哥哥，我等你│收；未扣案販│
│    │          │        │        │等好久了。郭：我│賣第一級毒品│
│    │          │        │        │在家呀。莊：你在│所得新臺幣壹│
│    │          │        │        │家。郭：對呀。莊│萬參仟元沒收│
│    │          │        │        │：呀怎樣，可以了│，如全部或一│
│    │          │        │        │嗎？郭：什麼可不│部不能沒收時│
│    │          │        │        │可以？莊：男生（│，以其財產抵│
│    │          │        │        │指安非他命）、女│償之。      │
│    │          │        │        │生（指海洛因）？│            │
│    │          │        │        │郭：什麼可不可以│            │
│    │          │        │        │，這還要問呀，廢│            │
│    │          │        │        │話麻。莊：真的喔│            │
│    │          │        │        │？那我現在馬上過│            │
│    │          │        │        │去喔。郭：說不可│            │
│    │          │        │        │以，你要幹麻。莊│            │
│    │          │        │        │：好啦、好啦，OK│            │
│    │          │        │        │。」（詳96年度字│            │
│    │          │        │        │第28284 號偵查第│            │
│    │          │        │        │312 頁）        │            │
├──┼─────┼────┼────┼────────┼──────┤
│ 二 │96年10月14│臺北縣土│甲○○  │甲○○致電乙○○│乙○○販賣第│
│    │日1時6分  │城市廣興│        │欲購買第一級毒品│一級毒品，累│
│    │          │街39號附│        │海洛因，重量約1 │犯，處有期徒│
│    │          │近      │        │公克，價格約新臺│刑拾陸年。扣│
│    │          │        │        │幣5 千元，雙方約│案之第一級毒│
│    │          │        │        │定在乙○○住處附│品海洛因伍包│
│    │          │        │        │近進行交易      │驗餘淨重計參│
│    │          │        │        ├────────┤點肆肆公克、│
│    │          │        │        │96年10月14日1時6│含有第一級毒│
│    │          │        │        │分：「莊：喂。C │品海洛因之香│
│    │          │        │        │：你要找誰？莊：│菸貳支，均沒│
│    │          │        │        │海哥。C ：等一下│收銷燬；扣案│
│    │          │        │        │喔。：喂。莊：老│之門號０九五│
│    │          │        │        │大。郭：嗯。莊：│五五七四五八│
│    │          │        │        │你在睡覺呀？郭：│四號SIM 卡壹│
│    │          │        │        │沒有呀。莊：喔，│張沒收；未扣│
│    │          │        │        │你那邊現在還叫得│案販賣第一級│
│    │          │        │        │到傳播（指毒品海│毒品所得新臺│
│    │          │        │        │洛因）的嗎？郭：│幣伍仟元沒收│
│    │          │        │        │哈？莊：你那邊現│，如全部或一│
│    │          │        │        │在還叫得到傳播（│部不能沒收時│
│    │          │        │        │指毒品海洛因）的│，以其財產抵│
│    │          │        │        │嗎？郭：叫得到傳│償之。      │
│    │          │        │        │播的？怎麼會叫得│            │
│    │          │        │        │到傳播的？莊：哈│            │
│    │          │        │        │，阿箱他們的怎麼│            │
│    │          │        │        │樣？郭：不曉得。│            │
│    │          │        │        │莊：不曉得，沒人│            │
│    │          │        │        │給你消息嗎？郭：│            │
│    │          │        │        │沒有問他。莊：是│            │
│    │          │        │        │喔？郭：現在解救│            │
│    │          │        │        │大陸同胞比較實在│            │
│    │          │        │        │。莊：哈？郭：解│            │
│    │          │        │        │救大陸同胞。莊：│            │
│    │          │        │        │嗯，了解，我知道│            │
│    │          │        │        │。」（詳96年度偵│            │
│    │          │        │        │字第28284 號偵查│            │
│    │          │        │        │第321 頁）      │            │
├──┼─────┼────┼────┼────────┼──────┤
│ 三 │96年10月23│臺北縣土│甲○○  │甲○○致電乙○○│乙○○販賣第│
│    │日9 時23分│城市廣興│        │欲購買第一級毒品│一級毒品，累│
│    │許        │街39號附│        │海洛因，重量約1 │犯，處有期徒│
│    │          │近      │        │公克，價格約新臺│刑拾陸年。扣│
│    │          │        │        │幣5 千元，另同時│案之第一級毒│
│    │          │        │        │購買第二級毒品甲│品海洛因伍包│
│    │          │        │        │基安非他命，重量│驗餘淨重計參│
│    │          │        │        │約3 、4 公克，價│點肆肆公克、│
│    │          │        │        │格約新臺幣8 千元│第二級毒品甲│
│    │          │        │        │，雙方約定在郭效│基安非他命貳│
│    │          │        │        │仁住處附近進行交│包驗餘淨重計│
│    │          │        │        │易（起訴書附表誤│零點貳貳零陸│
│    │          │        │        │載為乙○○以2 萬│公克、含有第│
│    │          │        │        │5 千元之代價，出│一級毒品海洛│
│    │          │        │        │售甲基安非他命半│因之香菸貳支│
│    │          │        │        │兩（約19公克）予│，均沒收銷燬│
│    │          │        │        │甲○○）        │；扣案之門號│
│    │          │        │        ├────────┤０九五五五七│
│    │          │        │        │96年10月23日9 │四五八四號  │
│    │          │        │        │時23分：「莊：喂│SIM 卡壹張沒│
│    │          │        │        │。郭：喂。莊喂、│收；未扣案販│
│    │          │        │        │老大你在幹嘛、忙│賣第一級毒品│
│    │          │        │        │阿、你在忙阿！郭│所得新臺幣壹│
│    │          │        │        │：看電視阿。莊：│萬參仟元沒收│
│    │          │        │        │看電視，這麼閒阿│，如全部或一│
│    │          │        │        │。郭：當然閒啦。│部不能沒收時│
│    │          │        │        │莊：那女生（意指│，以其財產抵│
│    │          │        │        │海洛因）那邊有嗎│償之。      │
│    │          │        │        │？郭：我跟你講過│            │
│    │          │        │        │用電話講什麼。莊│            │
│    │          │        │        │：呦、呦、呦、不│            │
│    │          │        │        │用電話、我到再說│            │
│    │          │        │        │、ㄟ、ㄟ、我等一│            │
│    │          │        │        │下送你一個小禮物│            │
│    │          │        │        │喔。郭：什麼啦？│            │
│    │          │        │        │莊：到的時候、到│            │
│    │          │        │        │的時候、看就知道│            │
│    │          │        │        │嗎、ㄟㄟㄟ對喔、│            │
│    │          │        │        │你有接石頭（指毒│            │
│    │          │        │        │品安非他命）嗎？│            │
│    │          │        │        │郭：唉呦、跟你講│            │
│    │          │        │        │不要講那個、我聽│            │
│    │          │        │        │不懂你講什麼啦？│            │
│    │          │        │        │莊：好啦，好啦、│            │
│    │          │        │        │OK 、 拜拜。」（│            │
│    │          │        │        │詳96年度偵字第28│            │
│    │          │        │        │284 偵查卷第333 │            │
│    │          │        │        │頁）            │            │
│    │          │        │        │96年10月26日7 │            │
│    │          │        │        │時54分許，簡訊：│            │
│    │          │        │        │「（郭致莊）早上│            │
│    │          │        │        │是否送錢來」（詳│            │
│    │          │        │        │96年度偵字第2828│            │
│    │          │        │        │4 號偵查卷第340 │            │
│    │          │        │        │頁）            │            │
│    │          │        │        │96年10月27日13│            │
│    │          │        │        │時13分，簡訊：「│            │
│    │          │        │        │（郭致莊）回帳嗎│            │
│    │          │        │        │？」（詳96年度偵│            │
│    │          │        │        │字第28284 號偵查│            │
│    │          │        │        │卷第340頁）     │            │
├──┼─────┼────┼────┼────────┼──────┤
│ 四 │96年10月28│臺北縣土│甲○○  │甲○○致電乙○○│乙○○販賣第│
│    │日0 時48分│城市廣興│        │欲購買第一級毒品│一級毒品，累│
│    │許        │街39號附│        │海洛因，重量約1 │犯，處有期徒│
│    │          │近      │        │公克，價格約新臺│刑拾陸年。扣│
│    │          │        │        │幣5 千元，雙方約│案之第一級毒│
│    │          │        │        │定在乙○○住處附│品海洛因伍包│
│    │          │        │        │近進行交易      │驗餘淨重計參│
│    │          │        │        ├────────┤點肆肆公克、│
│    │          │        │        │96年10月28日0時 │含有第一級毒│
│    │          │        │        │48分：「郭：喂。│品海洛因之香│
│    │          │        │        │莊：在家喔？郭：│菸貳支，均沒│
│    │          │        │        │對呀。莊：春嬌（│收銷燬；扣案│
│    │          │        │        │應指毒品海洛因）│之門號０九五│
│    │          │        │        │在嘛？郭：誰？莊│五五七四五八│
│    │          │        │        │：春嬌呀？郭：在│四號SIM 卡壹│
│    │          │        │        │呀。莊：要我帶我│張沒收；未扣│
│    │          │        │        │小弟志明（應指毒│案販賣第一級│
│    │          │        │        │品安非他命）去嗎│毒品所得新臺│
│    │          │        │        │？郭：看呀。莊：│幣伍仟元沒收│
│    │          │        │        │看你呀，我怎麼知│，如全部或一│
│    │          │        │        │道，對呀，你那邊│部不能沒收時│
│    │          │        │        │是陰盛陽衰，還是│，以其財產抵│
│    │          │        │        │陽盛陰衰呀。郭：│償之。      │
│    │          │        │        │看看麻。莊：他媽│            │
│    │          │        │        │的，小志明我等一│            │
│    │          │        │        │下在叫他過去。郭│            │
│    │          │        │        │：好、好。」（詳│            │
│    │          │        │        │96年度偵字第2828│            │
│    │          │        │        │4 號查卷第339 至│            │
│    │          │        │        │340 頁）        │            │
├──┼─────┼────┼────┼────────┼──────┤
│ 五 │96年10月29│臺北縣土│甲○○  │甲○○致電乙○○│乙○○販賣第│
│    │日13時21分│城市廣興│        │欲購買第一級毒品│一級毒品，累│
│    │許        │街39號附│        │海洛因，重量約1 │犯，處有期徒│
│    │          │近      │        │公克，價格約新臺│刑拾陸年。扣│
│    │          │        │        │幣5 千元，雙方約│案之第一級毒│
│    │          │        │        │定在乙○○住處附│品海洛因伍包│
│    │          │        │        │近進行交易      │驗餘淨重計參│
│    │          │        │        ├────────┤點肆肆公克、│
│    │          │        │        │96年10月29日13時│含有第一級毒│
│    │          │        │        │21分：「郭：喂！│品海洛因之香│
│    │          │        │        │莊：嗯！你電話怎│菸貳支，均沒│
│    │          │        │        │麼都打不進去啊！│收銷燬；扣案│
│    │          │        │        │郭：我是…車子…│之門號０九五│
│    │          │        │        │剛電話在地下室啊│五五七四五八│
│    │          │        │        │！幹嘛？莊：喔！│四號SIM 卡壹│
│    │          │        │        │那你人勒？睡覺喔│張沒收；未扣│
│    │          │        │        │？郭：我本來…剛│案販賣第一級│
│    │          │        │        │回來啊！幹嘛？莊│毒品所得新臺│
│    │          │        │        │：啊？郭：剛回來│幣伍仟元沒收│
│    │          │        │        │。莊：剛到家喔！│，如全部或一│
│    │          │        │        │郭：對啊！莊：喔│部不能沒收時│
│    │          │        │        │！啊你春嬌（指海│，以其財產抵│
│    │          │        │        │洛因）在嗎？郭：│償之。      │
│    │          │        │        │知道了！我知道你│            │
│    │          │        │        │…OK！莊：好！OK│            │
│    │          │        │        │！」（詳96年度偵│            │
│    │          │        │        │字第28284 號偵查│            │
│    │          │        │        │第351 頁）      │            │
├──┼─────┼────┼────┼────────┼──────┤
│ 六 │96年11月16│臺北縣板│庚○○  │庚○○致電乙○○│乙○○販賣第│
│    │日22時21分│橋市信義│        │欲購買第一級毒品│一級毒品，累│
│    │許        │路與干城│        │海洛因，重量約  │犯，處有期徒│
│    │          │路附近之│        │0.9 公克，價格約│刑拾陸年。扣│
│    │          │挪威森林│        │新臺幣5 千元，雙│案之第一級毒│
│    │          │店附近  │        │方約定在臺北縣板│品海洛因伍包│
│    │          │        │        │橋市○○路與干城│驗餘淨重計參│
│    │          │        │        │路附近之挪威森林│點肆肆公克、│
│    │          │        │        │店附近          │含有第一級毒│
│    │          │        │        ├────────┤品海洛因之香│
│    │          │        │        │96年11月16日20│菸貳支，均沒│
│    │          │        │        │時59分：雙方約到│收銷燬；扣案│
│    │          │        │        │乙○○家外面交毒│之行動電話壹│
│    │          │        │        │品。（詳96年度偵│支（內含門號│
│    │          │        │        │字第2828號偵查卷│０九一三七四│
│    │          │        │        │第355頁）       │四一九一號  │
│    │          │        │        │96年11月16日21│SIM 卡壹張）│
│    │          │        │        │時48分：雙方約到│沒收；未扣案│
│    │          │        │        │信義路旁邊干城路│販賣第一級毒│
│    │          │        │        │見面（內容提到店│品所得新臺幣│
│    │          │        │        │名：挪威森林巷子│伍仟元沒收，│
│    │          │        │        │）（詳96年度偵字│如全部或一部│
│    │          │        │        │第28284號偵查卷 │不能沒收時，│
│    │          │        │        │第357頁）       │以其財產抵償│
│    │          │        │        │96年11月16日22│之。        │
│    │          │        │        │時6 分：海哥要和│            │
│    │          │        │        │綽阿輝男子約在信│            │
│    │          │        │        │義路與和平路口見│            │
│    │          │        │        │面（詳96年度偵字│            │
│    │          │        │        │第2828號偵查卷第│            │
│    │          │        │        │357頁）         │            │
│    │          │        │        │96年11月16日22│            │
│    │          │        │        │時11分：該阿輝之│            │
│    │          │        │        │男子在四川路快到│            │
│    │          │        │        │愛買百貨（詳96年│            │
│    │          │        │        │度偵字第28284 號│            │
│    │          │        │        │偵查卷第358 頁）│            │
│    │          │        │        │96年11月16日22│            │
│    │          │        │        │時21分：阿輝之男│            │
│    │          │        │        │子到達與海哥見面│            │
│    │          │        │        │（詳96年度偵字第│            │
│    │          │        │        │28284偵查卷第358│            │
│    │          │        │        │頁）            │            │
└──┴─────┴────┴────┴────────┴──────┘
附表二：
┌──┬─────┬────┬────┬────────┬──────┐
│編號│ 交易時間 │交易地點│交易對象│    交易方式    │罪名暨宣告刑│
│    │          │        │        │                │            │
├──┼─────┼────┼────┼────────┼──────┤
│ 一 │96年10月17│臺北縣土│甲○○  │甲○○致電乙○○│乙○○販賣第│
│    │日23時43分│城市廣興│        │欲購買第二級毒品│二級毒品，累│
│    │許        │街39號附│        │甲基安非他命，重│犯，處有期徒│
│    │          │近      │        │量約3 、4 公克，│刑柒年貳月。│
│    │          │        │        │價格約新臺幣8 千│扣案之第二級│
│    │          │        │        │元，雙方約定在郭│毒品甲基安非│
│    │          │        │        │效仁住處附近進行│他命貳包驗餘│
│    │          │        │        │交易（起訴書附表│淨重計零點貳│
│    │          │        │        │誤載為乙○○以2 │貳零陸公克沒│
│    │          │        │        │萬5 千元之代價，│收銷燬；扣案│
│    │          │        │        │出售甲基安非他命│之門號０九五│
│    │          │        │        │半兩（約19公克）│五五七四五八│
│    │          │        │        │予甲○○）      │四號SIM 卡壹│
│    │          │        │        ├────────┤張沒收；未扣│
│    │          │        │        │96年10月17日23│案販賣第二級│
│    │          │        │        │時43分：「郭：你│毒品所得新臺│
│    │          │        │        │在幹麻？莊：向我│幣捌仟元沒收│
│    │          │        │        │媽借10萬，被人欠│，如全部或一│
│    │          │        │        │錢都不還。郭：我│部不能沒收時│
│    │          │        │        │們約在你家附近旁│，以其財產抵│
│    │          │        │        │邊加油站見面。莊│償之。      │
│    │          │        │        │：你有沒有硬的？│            │
│    │          │        │        │郭：等一下講。」│            │
│    │          │        │        │（詳96年度偵字第│            │
│    │          │        │        │28284 號偵查卷第│            │
│    │          │        │        │347 頁）        │            │
│    │          │        │        │96年10月18日0 │            │
│    │          │        │        │時8 分：「莊：我│            │
│    │          │        │        │先拿5 張給你，剩│            │
│    │          │        │        │下明天再算。郭：│            │
│    │          │        │        │好。」（詳96年度│            │
│    │          │        │        │偵字第28284 號偵│            │
│    │          │        │        │查卷第347 頁）  │            │
├──┼─────┼────┼────┼────────┼──────┤
│ 二 │96年11月16│臺北縣土│庚○○  │庚○○致電乙○○│乙○○販賣第│
│    │日某時    │城市廣興│        │欲購買第二級毒品│二級毒品，累│
│    │          │街39號11│        │甲基安非他命，重│犯，處有期徒│
│    │          │樓      │        │量約8 公克，價格│刑柒年貳月。│
│    │          │        │        │約新臺幣16,000元│扣案之第二級│
│    │          │        │        │，雙方約定在郭效│毒品甲基安非│
│    │          │        │        │仁住處附近進行交│他命貳包驗餘│
│    │          │        │        │易              │淨重計零點貳│
│    │          │        │        ├────────┤貳零陸公克沒│
│    │          │        │        │96年11月17日15時│收銷燬；扣案│
│    │          │        │        │41分：「李：喂，│之行動電話壹│
│    │          │        │        │海哥那拿回來含袋│支（內含門號│
│    │          │        │        │子是6.74公克。郭│０九一三七四│
│    │          │        │        │：什麼6.74？李：│四一九一號  │
│    │          │        │        │含袋。郭：含袋  │SIM 卡壹張）│
│    │          │        │        │6.74？李：不夠啊│沒收；未扣案│
│    │          │        │        │。郭：好好，再回│販賣第二級毒│
│    │          │        │        │去拿給你。」（詳│品所得新臺幣│
│    │          │        │        │96年度偵字第2828│壹萬陸仟元沒│
│    │          │        │        │4 號偵查卷第361 │收，如全部或│
│    │          │        │        │頁）            │一部不能沒收│
│    │          │        │        │                │時，以其財產│
│    │          │        │        │                │抵償之。    │
└──┴─────┴────┴────┴────────┴──────┘
附表三：
┌──┬────┬─────┬────┬────────┐
│編號│交易時間│ 交易地點 │交易對象│   交易內容     │
├──┼────┼─────┼────┼────────┤
│ 一 │96年11月│臺北縣土城│丙○○  │乙○○一次以2 千│
│    │初      │市○○街39│        │元之代價，一次以│
│    │        │號11樓    │        │3 千元之代價，出│
│    │        │          │        │售不詳重量之海洛│
│    │        │          │        │因予丙○○      │
├──┼────┼─────┼────┼────────┤
│ 二 │96年11月│臺北縣土城│丙○○  │乙○○以2 千元之│
│    │20日上午│市○○街39│        │代價，出售海洛因│
│    │某時    │號11樓    │        │0.1 公克至0.2 公│
│    │        │          │        │克予丙○○      │
├──┼────┼─────┼────┼────────┤
│ 三 │96年9 月│臺北縣土城│丁○○  │乙○○以4 千元至│
│    │間起    │市○○街39│        │5 千元之代價，出│
│    │        │號11樓    │        │售海洛因約0.4 公│
│    │        │          │        │克至0.5 公克予郭│
│    │        │          │        │賢能4次         │
├──┼────┼─────┼────┼────────┤
│ 四 │96年11月│臺北縣土城│丁○○  │乙○○以1 千元之│
│    │20日上午│市○○街39│        │代價，出售海洛因│
│    │某時許  │號11樓    │        │0.1公克予丁○○ │
├──┼────┼─────┼────┼────────┤
│ 五 │96年10月│臺北縣土城│戊○○  │乙○○以2 千元至│
│    │間      │市○○街39│        │3 千元之代價，出│
│    │        │號11樓    │        │售不詳重量之海洛│
│    │        │          │        │因予戊○○2次   │
├──┼────┼─────┼────┼────────┤
│ 六 │96年11月│臺北縣土城│戊○○  │乙○○以3 千元之│
│    │20日上午│市○○街39│        │代價，出售不詳重│
│    │某時許  │號11樓    │        │量之海洛因予胡艷│
│    │        │          │        │玲              │
├──┼────┼─────┼────┼────────┤
│ 七 │95年間起│臺北縣土城│己○○  │乙○○以4 千元至│
│    │        │市○○街39│        │5 千元之代價，出│
│    │        │號11樓    │        │售1.1 公克之海洛│
│    │        │          │        │因予己○○30次  │
├──┼────┼─────┼────┼────────┤
│ 八 │96年10月│臺北縣土城│甲○○  │乙○○以5 千元之│
│    │間起（96│市○○街39│        │代價，出售1 公克│
│    │年10月11│號附近    │        │海洛因1 次；以2 │
│    │日、14日│          │        │萬5 千元之代價，│
│    │、17日、│          │        │出售甲基安非他命│
│    │23日、28│          │        │半兩（約19公克）│
│    │日、29日│          │        │予甲○○3次     │
│    │除外）  │          │        │                │
├──┼────┼─────┼────┼────────┤
│ 九 │96年5 月│臺北縣土城│庚○○  │乙○○以5 千元之│
│    │間      │市○○街39│        │代價，出售海洛因│
│    │        │號附近    │        │0.9 公克；以2 千│
│    │        │          │        │元之代價，出售甲│
│    │        │          │        │基安非他命1 公克│
│    │        │          │        │予庚○○        │
└──┴────┴─────┴────┴────────┘


司法院資訊處製作；財團法人民間司法改革基金會備份。
